Inventaris van het archief van de Rubber Cultuur Maatschappij Amsterdam (RCMA), (1800) 1905-1985
Nationaal Archief, Den Haag
- Zending Amstelstation 1982-1983, A
  - Varia., 6
    - Uitgaande correspondentie van Guntzel en Schumacher., 1968-1975; 556
    - Personeelsgegevens van ontslagen personeel uit Nederlandsch-Indië. Met retroacta., 1958; 557
    - Algehele personeelsoverzichten., 1963-1969; 558
    - Ingekomen circulaires van verenigingen., 1960-1968; 559-561
      - Vereniging voor de Coprahandel. met statuten. 1960-1968, 559
      - Nederlandse Vereniging voor de Rubberhandel. 1961-1966, 560
      - Internationale Kamer van Koophandel. 1966-1968, 561
    - Reisverslagen., 1953-1968; 562
    - Rapport 1970 inzake P.N.P. rehabilitation and development door de A.T.A.M., 563
    - Inspectie-adviescontract met de P.N.P. door de ATAM., Maart 1970; 564
    - Statuten van Coldesa in La Arenosa., 1964; 565
    - Dossiers inzake wetgeving in Colombia., 1959-1961; 566
    - Stukken betreffende de oprichtingsakte van de United Liberia Rubber Corporation., 1960; 567
    - Stukken betreffende de oprichting van de Afrikanische Frucht Kompagnie, 1952, en de Compania Panamena de Agricultura., 1960; 568
    - Stukken betreffende de oprichting van de ICACAL., 1960; 569
    - Stukken betreffende de wetgeving in Panama., 1960; 570
    - Stukken betreffende contracten betreffende gronden in Panama via ICACAL., 1953; 571
    - Akten inzake de Salala Rubber Corporation., 1960; 572
    - Stukken betreffende volmachten aan ir. Los inzake Coldesa en technische bijstand., 1960-1963; 573
    - Stukken betreffende de oprichting van Colescuro en Enka de Colombia., 1969; 574
    - "Guide to Investments of Malaysia"., 1966; 575
    - Concept van een oprichtingscontract van Coldesa., 1960-1967; 576
    - Notulen inzake Zembe., 1963-1966; 577
    - Notulen inzake Lugongo., 1960-1964; 578
    - Grondacten met Colombia., 1964-1965; 579
    - Oprichtingsakte van een bedrijf in Liberia., 1961; 580
    - Stukken betreffende een contract tussen ICACAL en de Internationale Ontwikkelingsbank., 1965-1966; 581
    - Rapport inzake P.N.P. en inzake Sawit Sebarang., 1970-1971; 582
    - Bijlagen bij inventarisnummer 582., 583
    - Management revisory report inzake P.N.P., 1972; 584
    - Nadere inspectierapporten., 1972; 585
    - Huiden en vellen Indonesië., 1962; 586
    - Documentatie inzake de sisalteelt in Tanganjika., Z.j.; 587
    - Dossier inzake latex., Z.j.; 588
    - Telegramcodes van Guntzel en Schumacher., Z.j.; 589
    - Nader., 1968; 590
    - Diversen inzake rubber., 1949-1958; 591
    - Guntzel en Schumacher, contracten in Singapore en Duitsland., 1969-1970; 592
    - Memoranda inzake koffieteelt., 1955; 593
    - Werkrapporten., 1957-1968; 594-598
      - Bogotà. 1963-1964, 594
      - Peperpot. 1964-1967, 595
      - Bwiti. 1957-1961, 596
      - Lugongo. 1963-1964, 597
      - Lugongo. 1968, 598
    - Stukken betreffende Maiper N.V., 1958-1964; 599
  - Stukken, afkomstig van de Handelmaatschappij Guntzel en Schumacher., 7
    - Correspondentie met Singapore., 1964-1965; 600
    - Correspondentie met de Deutsche Gesellschaft für Uberseehandel., 1961-1962; 601
    - Correspondentie met Jakarta., 1966-1967; 602
    - Correspondentie met Jakarta., 1968-1969; 603
    - Correspondentie met Singapore en Nairobi., 1967-1969; 604
    - Productiestaten suiker, cacao, rum, citrus, koffie en diversen., 1970; 605
    - Productiestaten sisal., 1963-1969; 606
    - Productiestaten palmoliepitten., 1959-1971; 607
  - Stukken, afkomstig van de Amsterdamse Technische Assistentie Maatschappij., 8
    - Correspondentie inzake Coldesa. Per nummer getafeld., 1960-1972; 608-618
      - 1970-1972, 608
      - 1971, 609
      - 1969-1970, 610
      - 1971, 611
      - AC 240. 1960-1970, 612
      - CA 2300. 1960-1964, 613
      - CA 2300. 1965-1969, 614
      - 1972, 615
      - Productierapporten én verkoop. 1963-1967, 616
      - Productierapporten én verkoop. 1970-1971, 617
      - Productierapporten én verkoop. 1972, 618
    - Productiestaten., 1972; 619
    - Productiestaten., 1971; 620
    - Correspondentie LA 2300., 1960-1963; 621
    - Correspondentie over Usambara Spinning., 1968-1971; 622-625
      - Diversen. 1971, 622
      - 1968, 623
      - 1969, 624
      - 1969, 625
    - Correspondentie over Lugongo Estate Ltd., 1960-1971; 626-632
      - 1960, 626
      - 1960-1963, 627
      - 1964-1966, 628
      - 1967-1968, 629
      - 1968, 630
      - 1969-1970, 631
      - 1971, 632
    - Correspondentie over Salala Rubber Corporation., 1959-1971; 633-637
      - 1962-1965, 633
      - 1959-1966, 634
      - 1967-1968, 635
      - 1969-1971, 636
      - Rode kopieën. 1959-1961, 637
    - Stukken betreffende de Surinaamse plantage Mariënburg., 1964-1972; 638-646
      - Kopieën. 1964-1966, 638
      - Kopieën. 1967-1969, 639
      - Ingekomen stukken. 1968-1969, 640
      - 1964-1965, 641
      - 1966-1967, 642
      - 1968-1969, 643
      - 1970, 644
      - 1971, 645
      - 1972, 646
    - Stukken betreffende Peperpot., 1964-1969; 647-648
      - 1964-1968, 647
      - 1968-1969, 648
  - Stukken, afkomstig van diverse cultuurondernemingen., 9
    - Hessa Tabakmaatschappij., 649-655
      - Statuten en contracten. 1907-1922, 649
      - Notulen van algemene aandeelhoudersvergaderingen. 1908-1953, 650
      - Notulen van bestuursvergaderingen. 1912-1960, 651-655
        - 1912-november 1922, 651
        - December 1922-juli 1933, 652
        - September1933-februari 1936, 653
        - April 1936-maart 1940, 654
        - Juni 1940-1960, 655
    - Cultuurmaatschappij Marbau Zuid., 656-657
      - Notulen met bijlagen. 1926-1949, 656
      - Notulen met bijlagen. 1950-1960, 657
    - Cultuurmaatschappij Michiels Arnold., 658-659
      - Proces-verbalen van vergaderingen van aandeelhouders. 1912-1961, 658
      - Notulen. 1956-1964, 659
    - Notulen van algemene aandeelhoudersvergaderingen van de RCMA., 1949-1964; 660
    - Notulen van algemene aandeelhoudersvergaderingen van Guntzel en Schumacher., 1949-1964; 661
    - Notulen van bestuursvergaderingen van Guntzel en Schumacher., 1938-1964; 662
  - Stukken, afkomstig van de Surinaamse Cultuur Maatschappij., 10
    - Stukken betreffende de overneming van de Maatschappij van de Nederlandsche Handelmaatschappij., 1964; 663
    - Stukken betreffende de oprichting van de Surinaamse Alcohol Bedrijven., 1964; 664
    - Stukken betreffende de voorbereiding van de surseance van betaling van de plantage Mariënburg., 1974; 665
    - Dossier 1: Statuten, concessie-actiën., Z.j.; 666
    - Dossier 2: Overeenkomsten., 1964-1968; 667
    - Dossier 3: Overeenkomsten inzake Coppename., 1963; 668
    - Dossier 4: Volmachten., 1973; 669
    - Dossier 4: Aandeelhoudersvergaderingen., 670
    - Dossier 5: Aankomende en uitgaande mail., 1963-1974; 671
    - Dossier 6: Correspondentie., 1963-1974; 672
    - Dossier 6a. Correspondentie., 1963-1974; 673
    - Dossier 7: Arbeidsvoorwaarden, diverse wetgeving., 1963-1974; 674
    - Dossier 8: Concepten., 1963-1974; 675
    - Dossier 9: Diversen., 1963-1974; 676
    - Dossier 10: Kamer van Koophandel., 1964; 677
    - Stukken betreffende gronden en meting van eigendommen., Z.j.; 678
    - Stukken betreffende arrangementen voor leningen., 1973; 679-683
      - Garantie van de Surinaamse Bank., 679
      - Separate rekeningen van de Surinaamse Bank., 680
      - Correspondentie met Nederlandse particuliere maatschappijen inzake crediet., 681
      - Credietarrangementen met Nederlandse particuliere maatschappijen., 682-683
        - Bestanddeel 1, 682
        - Bestanddeel 2, 683
    - Dossier inzake een geschil met de fa. Bommelunder inzake de smaak van geleverde rum., 1974; 684
    - Interne notities inzake de surseance., 1974; 685
    - Stukken betreffende de afsluiting van de affaire-Peperpot., 1973-1974; 686-687
      - Bestanddeel 1, 686
      - Bestanddeel 2, 687
    - Diverse dossiers "Hamapier-contract, S.A.B.-contract, Whiskygeding"., 1973-1974; 688
  - Stukken, afkomstig van de Handelmaatschappij Guntzel en Schumacher., 11
    - Persoonlijke directiecorrespondentie., 1963-1965; 689
    - Overeenkomst met Store Engeland., 1956-1964; 690
    - Correspondentie "Mombasa personeel"., 1959-1961; 691
    - Commissarissen., 1963; 692
    - Correspondentie met de firma W. Schoones., 1963; 693
    - Dossier "Diversen directie"., 1963; 694
    - Contracten met de Anglo-Mediterranean en Marquet., 1964; 695
  - Stukken, afkomstig van of gedeponeerd bij de hoofddirectie., 12
    - Stukken betreffende sisal-conferenties van de F.A.O., 1963; 696
    - Verslagen van de "afdeling C"., 1939-1940; 697
    - Contacten van Guntzel en Schumacher met de DEGESU inzake Bicotex., 1951-1964; 698
    - Contracten inzake Lugongo Estate Ltd., 1968-1969; 699
    - Maandrapporten van diverse maatschappijen., 1968; 700
    - Werkrapporten inzake Mariënburg., 1963-1966; 701
    - Correspondentie van Guntzel en Schumacher met vestigingen in Nairobi en Singapore., 1967; 702
    - Correspondentie van Guntzel en Schumacher met vestigingen in Singapore, Medan, Londen, en met Zembe en Lugongo., 1971; 703
    - Informele correspondentie van directieleden., 1968-januari 1971; 704
    - Informele correspondentie van directieleden., Februari 1971-september 1972; 705
    - Inkomende en uitgaande mail inzake Zembe, met correspondentie met derden., 1965-1970; 706
    - Memorandum inzake het "Bin-voorstel" aan de cultuurmaatschappij Modjopanggoong. Rapporten en verslagen der cultuurmaatschappij., 1954-1956; 707
    - Rapporten en verslagen van de cultuurmaatschappij Sinagar Tjinohani., 1947-1956; 708
    - Belastingdossiers van de firma Sterling West N.V., 1948-1962; 709
    - Correspondentie van de Handelmaatschappij Tiedeman en Van Kerchem met de Cultuurmaatschappij Pandjie en Tandjoong Sarie., 1956-1957; 710
    - Verslagen van de Cultuurmaatschappij Pandjie en Tandjoong Sarie., 1956-1967; 711
    - Verslagen van de N.V. Landbouw Maatschappij Radjamandala., 1936-1956; 712
    - Maandverantwoordingen van de N.V. Landbouw Maatschappij Radjamandala., 1957-1958; 713
    - Belastingdossiers van de Cultuurmaatschappij Telega Patengan., 1950-1960; 714
    - Belastingdossiers van de Java Kina Cultuur Maatschappij Ardiredjo, 1962, opgemaakt door Tiedeman en Van Kerchem., 715
    - Diverse likwidatiedossiers, opgemaakt door Guntzel en Schumacher., 1962; 716
    - Stukken betreffende Indonesische pensioenen en fiscale berekeningen., 1970-1973; 717
    - Uitzendingsdossiers van personeel., 1970-1972; 718
    - Stukken betreffende de likwidatie van de N.V. Sterling West., 1972; 719
    - Belastingdossiers., 1970-1973; 720
    - Stukken betreffende de firma Cultuurmaatschappij Wilis en Gabes., 1964-1968; 721
    - Fiscale dossiers., 1968; 722
    - Likwidatiedossiers., 1969-1972; 723-727
      - Tiedeman en Van Kerchem. 1972, 723
      - Michiels Arnold. 1972, 724
      - Thee en Rubber Cultuurmaatschappij Banjoewangi. 1969-1970, 725
      - Rubber Cultuur Maatschappij Krawoeng. 1969-1972, 726
      - Cultuurmaatschappij Pasir Karet. 1969-1972, 727
    - Financiële verslagen van de Thee en Rubber Cultuurmaatschappij Banjoewangi., 1949-1972; 728-729
      - 1949-1972, 728
      - 1949-1956, 729
    - Verslagen van Tiedeman en Van Kerchem., 1953-1968; 730
    - Diverse likwidatiedossiers., 1963-1972; 731
  - Stukken, afkomstig van de Amsterdamse Technische Assistentie Maatschappij., 13
    - Dossier inzake een Latex-ontvangst en Coaguleer-installatie., 1962-1964; 732
    - Dossier inzake Crepe en Compo Walsbatterijen., 1961-1964; 733
    - Dossier inzake droogtunnels., 1961-1964; 734
    - Dossier inzake een warmwaterinstallatie., 1961-1964; 735
    - Dossier inzake interne transportmiddelen., 1961-1964; 736
    - Verslagen en rapporten van de wetenschappelijke afdeling., 1927-1930; 737
    - Verslagen en rapporten van de wetenschappelijke afdeling., 1930-1936; 738
    - Rapporten van de chemische afdeling inzake rubber., 1930-1940; 739
    - Jaarverslagen en rapporten van de chemische afdeling., 1937-1940; 740
    - Jaarverslagen van de wetenschappelijke dienst en de chemische afdeling., 1927-1939; 741
    - Diverse gegevens inzake latexbereiding., 1938-1939; 742
    - Stukken betreffende rubberbereiding., 1948-1958; 743-747
      - 1948-1949, 743
      - 1948-1952, 744
      - 1950-1951, 745
      - 1953-1954, 746
      - 1955-1958, 747
    - Rapporten en jaarverslagen van de wetenschappelijke dienst: rubberfabrieken., 1930-1937; 748
    - Dossier inzake een Oschatzketel en Martinivuur., 1953-1954; 749
    - Dossier inzake een ketelhuis in Gunung Baju., 1956; 750
    - Stukken betreffende oliebereiding., 1930-1958; 751-757
      - Onderzoekingen van palmolie. 1930-1939, 751
      - 1949-1951, 752
      - 1952-1955, 753
      - 1956-1958, 754
      - 1952-1957, 755
      - Jaarverslagen. 1952-1957, 756
      - Vergelijkende fabricagecontrole Sumatra. 1957, 757
    - Verslagen en rapporten van de bedrijfsafdeling., 1953-1957; 758
    - Technische verslagen en rapporten van Javaanse ondernemingen., 1952-1958; 759
    - Technische verslagen en rapporten inzake overneming van de Europese leiding door de Indonesische., 1958; 760
    - Maandrapporten van de afdeling Bedrijfscontrole. 1955-1957. Overnamerapporten., 1958; 761
    - "Projecten van derden": voorlopige contracten van de firma Atjeh Kongsi en P.T. Sabang Membangun met Zürich., 1964; 762
    - Diverse rapporten rubberbereiding "Archief H. van der Meiden"., 1945-1956; 763
    - Rubberjaarverslagen van de chemische afdeling., 1963-1964; 764
    - Stukken betreffende gecentrifugeerde latex., 1957-1960; 765
    - Dossier "Diverse gegevens van projecten van derden", vanuit Lübeck., 1960; 766
    - Dossier "olieproductie, productiekernen"., 1956-1958; 767
    - Besprekingen J.K. Wagter., 1964; 768
    - Rietteelt., 1961; 769
    - Folders inzake suikerfabrikage., 1960-1961; 770-771
      - A-K., 770
      - L-Z., 771
    - Folders inzake werkplaatsen en magazijnen., 1953-1960; 772
    - Folders inzake transportmiddelen., Z.j.; 773
    - Rapport "Oliepalm: ziekten". Repertorium., Z.j.; 774
    - Stukken betreffende de internationale rubber-conferentie (voor J. Kroonen)., 1962; 775
    - Memoranda en notulen van de International Rubber Study Group in Jogjakarta., Juni 1967; 776
  - Stukken, afkomstig van de Surinaamse Cultuur Maatschappij., 14
    - Aanplantzaken I., 1938-1956; 777
    - Aanplantzaken II., 1938-1956; 778
    - Aanplantzaken III., 1936-1960; 779
    - Aanplantzaken: Drainage-waterpassing, correspondentie met Nedeco Den Haag., 1955-1961; 780
    - Aanplantzaken IV. Ziekten en plagen., 1936-1960; 781
    - Ampas-producten., 1932-1939; 782
    - Arbeids- en immigratieaangelegenheden I., 1936-1948; 783
    - Arbeids- en immigratieaangelegenheden II., 1930-1951; 784
    - Bacovencultuur., 1935-1952; 785
    - Citruscultuur., 1946-1956; 786
    - Fabrieksinstallaties., 1931-1936; 787
    - Grondonderzoek., 1950-1966; 788
    - Irrigatie., 1961; 789
    - Melasse-stroop., 1934-1949; 790
    - Meststoffen., 1930; 791
    - Foto's Mariënburg., 1953-1954 en z.j.; 792
    - Hospitaal-aangelegenheden., 1928-1929; 793
    - Mechanisatie., 1946-1958; 794
    - Plannen., 1929-1930; 795
    - Assurantie., 1948-1956; 796
    - Diverse cultures., 1937-1958; 797
    - Delfstoffen., 1958; 798
    - Brandspiritus., 1939-1959; 799
    - Koffiecultuur., 1931-1961; 800
    - Financiën., 1931-1961; 801
    - Grondbezit., 1963; 802
    - Organisaties., 1963; 803
    - Personeel., 1953; 804
    - Personeel: sollicitanten 1-210., 805
    - Personeel: sollicitanten vanaf 211., 806
    - Rapport over de plantage Mariënburg., 1929; 807
    - Rapporten II., 1927-1929; 808
    - Statistische gegevens., 1914-1953; 809
    - Suikerindustrie I., 1931-1940; 810
    - Suikerindustrie III., 1931-1956; 811
    - Suikerverkopen., 1953-1956; 812
    - Surinaamse Cultuur Maatschappij I., 1947-1963; 813
    - Surinaamse Cultuur Maatschappij III., 1932-1959; 814
    - Surinaamse Cultuur Maatschappij V., 1952-1963; 815
    - Surinaamse Cultuur Maatschappij VII., 1926-1963; 816
    - Surinaamse Cultuur Maatschappij: jaarstukken., 1916-1961; 817-822
      - 1916-1927, 817
      - 1928-1933, 818
      - 1934-1938, 819
      - 1939-1948, 820
      - 1949-1954, 821
      - 1955-1961, 822
    - Vrachttarieven., 1940-1961; 823
    - Vreemde plantages., 1925-1958; 824
    - Winkelbedrijf., 1957; 825
    - Vers lagen van de suikerfabriek Marienburg., 1961-1963; 826
    - Index op de dossiers., Z.j.; 827
    - Index op de goevernements-advertentiebladen., Z.j.; 828
    - Statistieken en kaarten., 1963.en z.j.; 829
  - Stukken, afkomstig van het Pensioenfonds A., 15
    - Correspondentie van de administratie., 1948-1959; 830
    - Correspondentie van de administratie over verhuurde percelen in Abcoude en Hoogeveen., 1965-1968; 831
    - Correspondentie van de administratie over verhuurde percelen in Abcoude en Hoogeveen., 1954-1965; 832
    - Correspondentie met de Hollandsche Sociëteit van Levensverzekeringen., 1947-1968; 833-834
      - 1947-1950, 833
      - 1966-1968, 834
  - Losse werkdossiers., 16
    - Werkdossier R.C.M.A. Nederlands-Indië., Z.j. (ca. 1956); 835
    - Documentatie en ingekomen rapporten over oliepalmwinning. Genummerd., Z.j.; 836
    - Documentatie en ingekomen rapporten over rubberwinning. Genummerd., 837
    - Onkostenbegrotingen van de kantoren der RCMA in Amsterdam., 1967-1972; 838
    - Financiële overzichten betreffende het personeel RCMA., 1957-1969; 839
    - Dossier "Suikerindustrie verkooppolitiek"., 1952-1963; 840
    - Losse stukken van de Surinaamse Cultuur Maatschappij over suikerplantage., 1952-1963; 841
    - Stukken betreffende contracten van Tiedeman en Van Kerchem met de Bombay Trade Company en enige cultuurmaatschappijen., 1953; 842
    - Dossier Looistoffen van de Surinaamse Cultuur Maatschappij., 843
    - Dossier "Indonesia P.N.P. Latex"., 1964-1966; 844
    - Gegevens Olie- en rubberproductie in Noord-Indonesië., 1953-1956; 845
    - Oppervlaktegegevens en kaarten van ondernemingen in Java en Sumatra., 1956-1957; 846
    - Grootte en specificatie van rubberaanplanten met kaarten en correspondentie., 1948-1957; 847
    - Overzichten., 1948-1953; 848
    - Correspondentie met het proefstation van de Franse gebieden in Afrika., 1949-1951; 849
    - Correspondentie met de Plantagen Aktien Gesellschaft in Zürich n.a.v. de Hussein en Atjeh Kongsi., 1966; 850
    - Ingekomen rapporten over Oeganda., 1960; 851
    - Financiële overzichten van de Amsterdamse Technische Assistentie Maatschappij., 1970-1971; 852
    - Dossier houdende informatie over Ghana ten behoeve van Tiedeman en Van Kerchem., Z.j.; 853
    - Dossiers inzake adviezen inzake de mechanisatie van de plantage Mariënburg door de ATAM., 1965; 854-856
      - Bestanddeel 1, 854
      - Bestanddeel 2, 855
      - Bestanddeel 3, 856
    - Correspondentie 2302 inzake de Salala Rubber Corporation., 1970; 857
    - Correspondentie 2302 Diversen., 1970; 858
    - Instructies inzake teeltprocedures opgesteld door de A.T.A.M., Z.j.; 859
    - Verslagen., 1970; 860
    - Contracten voor de bouw van een olie-installatie voor Hussein & Atjeh Kongsi., 1964; 861
    - Tekeningen van de Amsterdamse Technische Assistentie Maatschappij., 1964-1972; 862-868
      - Rubberinstallatie voor PNPII in Noord-Sumatra. 1972, 862
      - Olie-installatie voor Hussein & Atjeh Kongsi. 1964, 863
      - Crumrubberinstallatie voor Projek Bekiun. 1965, 864
      - Oliepalminrichting voor Bernau Oil Palm Ltd. 1965, 865
      - Piping Diagram voor de Rubberfactorij. 1970, 866
      - Gebouwen voor Gibi Estate, ontworpen door de Tayling Woodrow Building Experts. 1970, 867
      - Water Treatment Plant voor Werkspoor Water in Amsterdam. Z.j., 868
    - Dossiers inzake de projecten Buki Goh, Buhit Mendi in Maleisië., 1963; 869
    - Stukken betreffende projecten van de Aziatische Ontwikkelingsbank., 1973; 870
    - Dossiers "Nieuwe bereidingswijze rubber"., 1963-1973; 871-879
      - Door de firma Guthrie. 1968-1973, 871
      - Sociaal-financieel. 1964 en z.j., 872
      - Guthrie. Z.j., 873
      - Goodyear en diversen. 1965 en z.j., 874
      - Rapporten rubber algemeen. 1965-1967, 875
      - Woods en General Electric. 1963-1970, 876
      - Sociale en financiële correspondentie. 1965, 877
      - Cumberland. 1965, 878
      - Promoci, inc. 1964, 879
    - Diverse projecten., 1966-1973; 880
    - Correspondentie met het Rubber Research Institute of Malaysia over nieuwe rubberbereidingswijzen., 1965-1971; 881
    - Diverse projecten., 1963-1969; 882
    - Balansen en jaarstukken van P.P.A. van Rossum, Handelmaatschappij in Amsterdam., 1945-1967; 883-886
      - 1945-1949, 883
      - 1958-1960, 884
      - 1961-1964, 885
      - 1965-1967, 886
    - Archivalia van Guntzel en Schumacher: Rapporten, correspondentie met derden, diversen., 1965-1969; 887
    - Dossiers inzake verzekeringscontracten., 1957-1971; 888-897
      - Voor Salala Rubber Corporation. 1963-1967, 888
      - Voor Zembe Estate Ltd. 1963, 889
      - Voor Zembe Estate Ltd. 1969-1971, 890
      - Voor Lugongo Estate Ltd. 1958-1963, 891
      - Voor Usambara Spinning Corporation. 1965-1967, 892
      - Voor Salala Rubber Corporation. 1962-1970, 893
      - Voor Salala Rubber Corporation. 1963-1971, 894
      - Voor Lugongo Estate Ltd. 1957-1968, 895
      - Lugongo Estate Ltd. 1958-1965, 896
      - Voor Lugongo Estate Ltd. 1959-1963, 897
    - Circulaires, prospectussen en bewijzen van aandeel, uitgegeven door R.C.M.A. bij de emissie van aandelen., 1908-1923; 898
    - Balansstukken van de N.V. Maiper., 1957-1964; 899
    - Balans van de R.C.M.A., 1963; 900
    - Scheepvaartrapporten van de afdeling Medan van de R.C.M.A., 1927-1937; 901
  - Stukken, afkomstig van de Handelmaatschappij Guntzel en Schumacher., 17
    - Financiele eindrapporten van het kantoor Jakarta., 1957; 902
    - Dossier inzake een bezoek aan Limes Bros inc., 1960; 903
    - Correspondentie met het trustkantoor in Curaçao., 1957-1960; 904
    - Dossier inzake heffingen van vennootschapsbelasting en de heffing van invoerbelastingen., 1960-1965; 905
    - Stukken betreffende een te verstrekken vergunning door De Nederlandsche Bank., 1957-1960; 906
    - Dossier, houdende Duitse belastingvoorschriften., 1962; 907
    - Dossiers inzake de afsluiting van Indonesische vestigingen., 1966-1967; 908
    - Dossier inzake de huur van een pakhuis van Limes Bros., 1965; 909
    - Dossier, houdende overzichten van schulden aan buitenlandse bedrijven., 1954-1965; 910
    - Dossier inzake claims op Indonesië bij de afwikkeling van nationalisaties., 1963; 911
    - Financiële stukken van de vestiging Medan., 1957; 912
    - Bewijzen van overdracht van percelen aan Indonesië., 1957; 913
    - Eigendomsbewijzen van onroerende goederen in Indonesie., 1941-1953; 914
    - Correspondentie met Limes Bros inc., 1960; 915
    - Correspondentie-ordners., 1966-1967; 916-921
      - Diversen A-Z. 1966, 916
      - Nairobi. 1966, 917
      - Deutsche Gesellschaft für Ueberseehandel, Mombasa. 1966, 918
      - Jakarta. 1966, 919
      - Mombasa, Nairobi, Diversen A-Z. 1967, 920
      - Londen, Jakarta, Singapore. 1967, 921
  - Stukken, afkomstig van de Amsterdamse Technische Assistentie Maatschappij., 18
    - Interne bedrijfskopieën., 1967-1971; 922
    - Dossier inzake Sisal., 1968; 923
    - Dossiers inzake leveranties en adviezen inzake Mariënburg, vermoedelijk objectsgewijs geordend., 1962-1970; 924-928
      - Bestanddeel 1, 924
      - Bestanddeel 2, 925
      - Bestanddeel 3, 926
      - Bestanddeel 4, 927
      - Bestanddeel 5, 928
    - Dossier inzake leveranties aan Lugongo Estate Ltd., 1967-1970; 929
    - Dossier inzake leveranties aan Zembe Estate Ltd., 1970; 930
    - Dossier inzake leveranties aan Mariënburg., 1966-1970; 931